# 土地增值税怎么计入固定资产成本？

提问人：abv819 时间：2012-02-02 10:26:24
现金流量表的编制中，规定购建固定资产、无形资产和其他长期资产所支付的现金=购建固定资产付现(包括计入固定资产的土地增值税、耕地占用税、投资方向调节税) +支付给在建工程人员的工资和计提的职工福利费+购置或自制无形资产付现+其他长期资产付现可是土地增值税不是计入营业税金及附加的项目吗？ 在编制现金流量表时，也可以直接用资产负债表中固定资产、在建工程和无形资产的期末数减期初数吗，但 这样得出的数字中包含土地增值税吗？
请大家指点一下！

回答人：chenyiwei
土地增值税不属于购买环节的税金，不需要在计算“购建固定资产、无形资产和其他长期资产所支付的现金”中特别考虑。另外你所说的“规定”实际并不存在。

回答人：chenyiwei
回复 abv819 的帖子
通常情况下，只有购买环节发生的、与资产的购买直接相关的税费，如契税、耕地占用税、车辆购置税等，才会计入相关资产的价值中。
如果发生不具有商业实质（或者虽具有商业实质但换入和换出资产的公允价值都不能可靠计量）的非货币性资产交换交易，则应以换出资产的原帐面价值和相关税费作为换入资产的入帐价值。此时的“相关税费”既包含与换入资产取得相关的税费，也包含与换出资产处置环节相关的税费，这可以认为是一个特例。

提问人：zico9999 时间：2012-03-31 09:27:57
请教陈版：购置房产的印花税是否计入房屋原值？？另外，支付的房屋维修基金我放在“长期待摊费用”核算不知道是否正确！？

回答人：chenyiwei
房屋维修基金，在购入房屋时支付的，一般可计入固定资产原值。

提问人：zico9999 时间：2012-03-31 21:35:17
房屋维修基金一般用于共用部位、公用设施及设备和房屋本体的维修、更新、改造。根据《企业会计准则》的规定，固定资产的更新改造等后续支出，满足准则规定确认条件的，应当计入固定资产成本，如有被替换的部分，应扣除其账面价值；不满足准则规定确认条件的固定资产修理费用等，应当在发生时计入当期损益。也就是说，修理费用是计入损益的；而更新改造支出须待发生时计入固定资产且替换相关账面价值。因此，缴纳房屋维修基金时，应作为往来款项，而不计入固定资产价值，故不缴纳房产税~这个是网上查的，还有种观点是入“长期待摊费用”，我之所以选择计入待摊费用，是因为这个维修基金虽然是房屋所有人的名下专户管理，每期会出对账单的但款项是无法取出的，不符合其他应收款的定义吧~

回答人：chenyiwei
鉴于维修基金的缴纳与房屋的购入相关，是取得房屋产权的必要条件，且缴纳之后一般无法收回，所以挂往来是不恰当的，还是建议并入房产原值。